<?xml version='1.0' encoding='utf-8'?>
<verb default="fo-ghlac" disambig="">
  <verbalNoun default="fo-ghlacadh" />
  <verbalAdjective default="fo-ghlactha" />
  <tenseForm default="fo-ghlac" tense="Past" dependency="Indep" person="Base" />
  <tenseForm default="fo-ghlacamar" tense="Past" dependency="Indep" person="Pl1" />
  <tenseForm default="fo-ghlacadar" tense="Past" dependency="Indep" person="Pl3" />
  <tenseForm default="fo-ghlacadh" tense="Past" dependency="Indep" person="Auto" />
  <tenseForm default="fo-ghlac" tense="Past" dependency="Dep" person="Base" />
  <tenseForm default="fo-ghlacamar" tense="Past" dependency="Dep" person="Pl1" />
  <tenseForm default="fo-ghlacadar" tense="Past" dependency="Dep" person="Pl3" />
  <tenseForm default="fo-ghlacadh" tense="Past" dependency="Dep" person="Auto" />
  <tenseForm default="fo-ghlacadh" tense="PastCont" dependency="Indep" person="Base" />
  <tenseForm default="fo-ghlacainn" tense="PastCont" dependency="Indep" person="Sg1" />
  <tenseForm default="fo-ghlactá" tense="PastCont" dependency="Indep" person="Sg2" />
  <tenseForm default="fo-ghlacaimis" tense="PastCont" dependency="Indep" person="Pl1" />
  <tenseForm default="fo-ghlacaidís" tense="PastCont" dependency="Indep" person="Pl3" />
  <tenseForm default="fo-ghlactaí" tense="PastCont" dependency="Indep" person="Auto" />
  <tenseForm default="fo-ghlacadh" tense="PastCont" dependency="Dep" person="Base" />
  <tenseForm default="fo-ghlacainn" tense="PastCont" dependency="Dep" person="Sg1" />
  <tenseForm default="fo-ghlactá" tense="PastCont" dependency="Dep" person="Sg2" />
  <tenseForm default="fo-ghlacaimis" tense="PastCont" dependency="Dep" person="Pl1" />
  <tenseForm default="fo-ghlacaidís" tense="PastCont" dependency="Dep" person="Pl3" />
  <tenseForm default="fo-ghlactaí" tense="PastCont" dependency="Dep" person="Auto" />
  <tenseForm default="fo-ghlacann" tense="PresCont" dependency="Indep" person="Base" />
  <tenseForm default="fo-ghlacaim" tense="PresCont" dependency="Indep" person="Sg1" />
  <tenseForm default="fo-ghlacaimid" tense="PresCont" dependency="Indep" person="Pl1" />
  <tenseForm default="fo-ghlactar" tense="PresCont" dependency="Indep" person="Auto" />
  <tenseForm default="fo-ghlacann" tense="PresCont" dependency="Dep" person="Base" />
  <tenseForm default="fo-ghlacaim" tense="PresCont" dependency="Dep" person="Sg1" />
  <tenseForm default="fo-ghlacaimid" tense="PresCont" dependency="Dep" person="Pl1" />
  <tenseForm default="fo-ghlactar" tense="PresCont" dependency="Dep" person="Auto" />
  <tenseForm default="fo-ghlacfaidh" tense="Fut" dependency="Indep" person="Base" />
  <tenseForm default="fo-ghlacfaimid" tense="Fut" dependency="Indep" person="Pl1" />
  <tenseForm default="fo-ghlacfar" tense="Fut" dependency="Indep" person="Auto" />
  <tenseForm default="fo-ghlacfaidh" tense="Fut" dependency="Dep" person="Base" />
  <tenseForm default="fo-ghlacfaimid" tense="Fut" dependency="Dep" person="Pl1" />
  <tenseForm default="fo-ghlacfar" tense="Fut" dependency="Dep" person="Auto" />
  <tenseForm default="fo-ghlacfadh" tense="Cond" dependency="Indep" person="Base" />
  <tenseForm default="fo-ghlacfainn" tense="Cond" dependency="Indep" person="Sg1" />
  <tenseForm default="fo-ghlacfá" tense="Cond" dependency="Indep" person="Sg2" />
  <tenseForm default="fo-ghlacfaimis" tense="Cond" dependency="Indep" person="Pl1" />
  <tenseForm default="fo-ghlacfaidís" tense="Cond" dependency="Indep" person="Pl3" />
  <tenseForm default="fo-ghlacfaí" tense="Cond" dependency="Indep" person="Auto" />
  <tenseForm default="fo-ghlacfadh" tense="Cond" dependency="Dep" person="Base" />
  <tenseForm default="fo-ghlacfainn" tense="Cond" dependency="Dep" person="Sg1" />
  <tenseForm default="fo-ghlacfá" tense="Cond" dependency="Dep" person="Sg2" />
  <tenseForm default="fo-ghlacfaimis" tense="Cond" dependency="Dep" person="Pl1" />
  <tenseForm default="fo-ghlacfaidís" tense="Cond" dependency="Dep" person="Pl3" />
  <tenseForm default="fo-ghlacfaí" tense="Cond" dependency="Dep" person="Auto" />
  <moodForm default="fo-ghlacadh" mood="Imper" person="Base" />
  <moodForm default="fo-ghlacaim" mood="Imper" person="Sg1" />
  <moodForm default="fo-ghlac" mood="Imper" person="Sg2" />
  <moodForm default="fo-ghlacaimis" mood="Imper" person="Pl1" />
  <moodForm default="fo-ghlacaigí" mood="Imper" person="Pl2" />
  <moodForm default="fo-ghlacaidís" mood="Imper" person="Pl3" />
  <moodForm default="fo-ghlactar" mood="Imper" person="Auto" />
  <moodForm default="fo-ghlaca" mood="Subj" person="Base" />
  <moodForm default="fo-ghlacaimid" mood="Subj" person="Pl1" />
  <moodForm default="fo-ghlactar" mood="Subj" person="Auto" />
</verb>
